臺灣高雄地方法院刑事判決　　　　　110年度審交易字第647號
公　訴　人　臺灣高雄地方檢察署檢察官
被　　　告　朱志偉


上列被告因公共危險案件，經檢察官提起公訴（110 年度偵字第
00000 號），因被告就被訴事實為有罪之陳述，經本院告知簡式
審判程序之旨，並聽取被告與公訴人之意見後，裁定依簡式審判
程序審理，判決如下：
    主  文
朱志偉犯不能安全駕駛動力交通工具罪，累犯，處有期徒刑柒月
。
    事  實
一、朱志偉明知吐氣所含酒精濃度達每公升0.25毫克以上，不得
    駕駛動力交通工具，竟於民國110 年5 月1 日中午12時許，
    在高雄市鳳山區南正一路某工地飲用保力達藥酒、啤酒後，
    致其吐氣所含酒精濃度達每公升0.25毫克以上，已達不能安
    全駕駛動力交通工具之程度，仍於同日下午2 時10分許，騎
    乘車牌號碼000-0000號普通重型機車上路，嗣於同日下午2
    時38分許，行經高雄市○○區○○○巷0 ○00號前，因面有
    酒容且騎車時手持香菸為警攔檢，經警對其施以酒精濃度測
    試，測得其呼氣所含酒精濃度為每公升0.42毫克，始悉上情
    。
二、案經高雄市政府警察局鳳山分局報告臺灣高雄地方檢察署檢
    察官偵查起訴。
    理  由
一、程序方面：
    本件被告朱志偉所犯係死刑、無期徒刑、最輕本刑為3 年以
    上有期徒刑以外之罪，其於準備程序就被訴事實為有罪之陳
    述，經受命法官告知簡式審判程序之旨，並聽取檢察官與被
    告之意見後，本院改行簡式審判程序。又因改行簡式審判程
    序之故，依刑事訴訟法第159 條第2 項之規定，本件並無同
    法第159 條第1 項傳聞法則之限制，合先敘明。
二、認定犯罪事實所憑之證據及其理由：
    上開事實，業據被告坦認不諱，並有新甲派出所當事人酒精
    濃度測定表、財團法人台灣商品檢測驗證中心呼氣酒精測試
    器檢定合格證書、高雄市政府警察局舉發違反道路交通管理
    事件通知單、車輛詳細資料報表、證號查詢機車駕駛人結果
    在卷可稽，足認被告前揭任意性自白，與事實相符，堪予採
    信。從而，本案事證明確，被告上開犯行，洵堪認定，應依
    法論科。
三、論罪科刑：
  ㈠罪名：
    核被告所為，係犯刑法第185 條之3 第1 項第1 款之不能安
    全駕駛動力交通工具罪。
  ㈡刑之加重事由：
    被告前因酒後駕車之公共危險案件，經臺灣橋頭地方法院分
    別以108 年度交易字第32號、108 年度審交易字第217 號判
    處有期徒刑10月、9 月確定，上開2 罪嗣經同法院以108 年
    度聲字第1281號裁定定應執行有期徒刑1 年4 月確定，於10
    9 年11月26日縮短刑期假釋出監併付保護管束，於同年12月
    27日保護管束期滿假釋未經撤銷視為執行完畢等節，有臺灣
    高等法院被告前案紀錄表在卷可查，被告於受有期徒刑執行
    完畢後，5 年以內故意再犯本件有期徒刑以上之罪，為累犯
    。而司法院釋字第775 號解釋文及理由之意旨，係指構成累
    犯者，不分情節，一律加重最低本刑，於不符合刑法第59條
    所定要件之情形下，致生行為人所受之刑罰超過其所應負擔
    罪責之個案，不符罪刑相當原則、比例原則。於此範圍內，
    在修正前，為避免發生上述罪刑不相當之情形，法院就該個
    案應裁量是否加重最低本刑；依此，該解釋係指個案應量處
    最低法定刑、又無法適用刑法第59條在內減輕規定之情形，
    法院應依此解釋意旨裁量不予加重最低本刑（最高法院108
    年度台上字第338號判決意旨參照），本院審酌被告之累犯
    及本件犯罪情節，認並無該解釋意旨所指情事，故本案被告
    仍應依刑法第47條第1 項累犯規定加重其刑。
 ㈢刑罰裁量：
    爰以行為人之責任為基礎，審酌被告酒後率爾騎乘機車上路
    ，輕忽自己與其他用路人之生命、身體與財產安全，且被告
    除上開構成累犯所評價之酒駕犯行不予重複評價外，另因酒
    後駕車案件，經本院分別判處有期徒刑3 月、4 月、5 月、
    6 月、8 月、7 月確定等情，有前揭臺灣高等法院被告前案
    紀錄表可憑，是本件為其第9 次酒後駕車犯行，所為實不足
    取，惟念其犯後坦承犯行，態度尚可，並考量本件被告幸未
    肇事致生實害，兼衡其教育程度、經濟（涉個人隱私，詳卷
    ）等一切情狀，量處如主文所示之刑。
據上論斷，應依刑事訴訟法第273 條之1 第1 項、第299 條第1
項前段，刑法第185 條之3 第1 項第1 款、第47條第1 項，刑法
施行法第1 條之1 ，判決如主文。
本案經檢察官吳協展提起公訴，檢察官呂乾坤到庭執行職務。
中    華    民    國   110    年    10    月    29    日
                  刑事第五庭    法  官  陳銘珠
以上正本證明與原本無異。
如不服本判決應於收受送達後20日內向本院提出上訴書狀，並應
敘述具體理由；如未敘述上訴理由者，應於上訴期間屆滿後20日
內向本院補提理由書（均須按他造當事人之人數附繕本）「切勿
逕送上級法院」。
因疫情而遲誤不變期間，得向法院聲請回復原狀。
中    華    民    國   110    年    10    月    29    日
                                書記官  黃靖媛
附錄本案論罪科刑法條：
《刑法第185條之3第1項》
駕駛動力交通工具而有下列情形之一者，處二年以下有期徒刑，
得併科二十萬元以下罰金：
一、吐氣所含酒精濃度達每公升零點二五毫克或血液中酒精濃度
    達百分之零點零五以上。
二、有前款以外之其他情事足認服用酒類或其他相類之物，致不
    能安全駕駛。
三、服用毒品、麻醉藥品或其他相類之物，致不能安全駕駛。